# CAS37 第三章和股权回购

提问人：cmkabbdgt 时间：2021-08-19 13:33:06
背景：
B系A的全资子公司，之后A与C(C不是A的关联企业)签订增资协议，C向B增资后，A持有B的70%股权，C持有B的30%股权，同时A与C约定 3 年后，B进行模拟清算，C根据模拟清算价值退出。退出方式双方暂不约定，可以通过市场化方式由独立第三方收购C所持B的股权，可以减资，也可以由A回购。
在这种情况下，由于在约定中并无A无条件支付现金的义务，是否可以将C对B的投入作为权益工具考虑。
另，若根据历史经验和交易实质判断， 3 年后C的退出基本上就是A来回购了，但的确会根据当时B的估值来回购。在此背景下，是否可以适用CAS37第三章(假设协议中关于回购的约定是符合CAS37 第三章的规定），那我们是否可以理解为B单体公司报表层面可以根据CAS37第 16 条将C的投入作为资本增加，然后在A的合并报表层面根据CAS37第 20 条，将C对B的增资作为A的合并报表的负债。
再再再问多一句，
如果在A的合并报表层面想把C对B的出资作为少数股东权益，是否有可行途径？

回答人：chenyiwei
由于“退出方式双方暂不约定，可以通过市场化方式由独立第三方收购C所持B的股权，可以减资，也可以由A回购”，即仍存在B被要求进行减资退出的可能性，故B应将接受C的投资列报为金融负债。除非各方明确不会要求采用B减资退出的方式。
如果确定 3 年后的退出只会采用A回购的方式，则B自身报表中可确认权益，A的个别报表和合并报表中需确认回购义务相关的负债。但其准则依据并不是CAS 37的第三章，而是不同会计主体的视角差异，即站在B的视角无现时义务，而A有支付现金或其他金融资产的现时义务。